臺灣桃園地方法院刑事判決　　　　　　　100年度易字第219號
公　訴　人　臺灣桃園地方法院檢察署檢察官
被　　　告　邱春賢
上列被告因恐嚇取財案件，經檢察官提起公訴（100 年度偵字第
2880號），被告於準備程序進行中為有罪之陳述，經本院合議庭
裁定由受命法官獨任進行簡式審判程序，本院判決如下：
    主  文
邱春賢共同意圖為自己不法之所有，以恐嚇使人將本人之物交付
，共貳罪，各處有期徒刑捌月，扣案之門號000000000
0號ＮＯＫＩＡ牌行動電話壹具（含搭配之ＳＩＭ卡壹枚）沒收
。應執行有期徒刑壹年，扣案之門號0000000000號Ｎ
ＯＫＩＡ牌行動電話壹具（含搭配之ＳＩＭ卡壹枚）沒收。
    事  實
一、邱春賢因缺錢花用，自民國99年11月間起，受真實姓名年籍
    不詳綽號「阿國」成年男子邀約，加入其所屬之恐嚇取財集
    團，擔任該集團之車手，報酬係以每件所得金額10% 計算，
    該恐嚇取財集團之恐嚇取財之方式，係由大陸地區所屬恐嚇
    集團成員，撥打電話向被害人恐嚇，隨後由「阿國」撥打邱
    春賢所使用之門號0000-000-000號NOKIA 牌行動電話，指示
    其前往取款時間、地點後，再由邱春賢前往取款。邱春賢、
    「阿國」即共同意圖為自己不法之所有，基於恐嚇取財之犯
    意聯絡，而為下列恐嚇取財犯行：
  (一)於100年1月10日上午10時許，「阿國」所屬之恐嚇取財集團
    成員，撥打電話與黃春娥取得聯絡，對其恫稱：其子張孟華
    替人作保，因債務人跑路，其子現在在其手中，頭部被其打
    破，若不還錢，要將其子腳打斷等語，致使黃春娥心生畏懼
    ，因而同意給付新臺幣（下同）8 萬元，該恐嚇取財集團成
    員隨後指示黃春娥交付款項時間、地點，黃春娥因而將現金
    8 萬元放置在該集團成員所指定之桃園縣中壢市○○○街65
    號旁之某自小客車下方，邱春賢隨即依該恐嚇取財集團成員
    指示，於同日中午12時42分許，騎乘車號LKV-213 號機車，
    並戴黑色安全帽且著水藍色雨衣，前往桃園縣中壢市○○○
    街65號旁之某自小客車下方，將黃春娥所置放之8 萬元取款
    得手，隨即揚長而去。
  (二)於100年1月19日下午3 時許，「阿國」所屬之恐嚇取財集團
    成員，撥打電話與古文昌、古林真妹夫妻取得聯繫，並對古
    文昌恫稱：其子古金城因替人作保，因債務人跑路，其子在
    渠手中，若不處理，將對其子不利等語，致古文昌心生畏懼
    ，同意先行給付3 萬元，該恐嚇取財集團隨即指示交付款項
    時間、地點。嗣於同日下午4 時許，邱春賢依「阿國」來電
    指示，騎乘車號LKV-21 3號機車，前往桃園縣平鎮市○○路
    與平德路口，將古文昌放置在該路口反光鏡底下之現金3 萬
    200元取款得手。旋於同日下午4時20分許，為警在桃園縣中
    壢市○○路351 號前埋伏查獲，並當場起出贓款3萬200元、
    作案用之前開行動電話、黑色安全帽、水藍色雨衣等物。
二、案經桃園縣政府警察局八德分局報請臺灣桃園地方法院檢察
    署檢察官偵查起訴。
    理  由
一、本案被告邱春賢所犯係死刑、無期徒刑或最輕本刑為3 年以
    上有期徒刑以外之罪，其於準備程序中就被訴事實為有罪之
    陳述，經本院告知簡式審判程序之旨，並聽取檢察官、被告
    之意見後，爰依刑事訴訟法第273條之1第1 項規定合議裁定
    由受命法官獨任進行簡式審判程序，先予敘明。
二、訊據被告邱春賢對上揭犯行坦承不諱，核與證人即被害人黃
    春娥、古文昌於警詢時、偵查中指訴情節相符，且有監視器
    翻拍照片、查獲照片、通訊監察譯文內容等在卷可稽，另有
    被告所持為警查獲之門號0000-000-000號NOKIA牌行動電話1
    具（含搭配之SIM卡1枚）、黑色安全帽、水藍色雨衣等物為
    證，足徵被告任意性之自白，核與事實相符，應屬可信。是
    本案事證明確，被告犯行堪認定。
三、核被告邱春賢就事實欄(一)、(二)所為，均係犯刑法第346條第1
    項之恐嚇取財罪。又被告與「阿國」就前開犯行間，均有犯
    意聯絡及行為分擔，應論以共同正犯。另被告所犯上揭各罪
    ，犯意各別、行為互異，為數行為，應予分論併罰。爰審酌
    被告正值青壯，竟不思以正常管道賺取財物，而以此恐嚇取
    財行徑為之，惡性非輕，但念被告犯後尚能坦承犯行，或有
    悔意，另兼衡其犯罪之手段、生活狀況、智識程度等一切情
    狀，分別量處如主文所示之刑，並定其應執行之刑。末扣案
    之門號0000-000-000號NOKIA牌行動電話1 具（含搭配之SIM
    卡1 枚），係被告所有並供本案犯罪聯繫使用之物，應依刑
    法第38條第1項第2款規定，宣告沒收；至查獲之黑色安全帽
    、水藍色雨衣暨其餘物品，僅屬物證性質，核無沒收之必要
    ，爰不另為沒收之諭知，附此敘明。
據上論斷，應依刑事訴訟法第273條之1 第1項、第299條第1項前
段，刑法第28條、第346條第1項、第51條第5款、第38條第1項第
2款，刑法施行法第1條之1第1項、第2項前段，判決如主文。
本案經檢察官黃俊華到庭執行職務。
中    華    民    國   100    年    4     月    28    日
                  刑事第六庭    法  官  黃翊哲
以上正本證明與原本無異。
如不服本判決，應於判決送達後10日內向本院提出上訴書狀（應
附繕本），並應敘述具體理由，其未敘述上訴理由者，應於上訴
期間屆滿後20日向本院內補提理由書，上訴於臺灣高等法院。
                                書記官  蔡紫凌
中    華    民    國   100    年    4     月    28    日
附錄本判決論罪科刑法條：刑法第346條第1項
意圖為自己或第三人不法之所有，以恐嚇使人將本人或第三人之
物交付者，處6月以上5年以下有期徒刑，得併科1,000 元以下罰
金。（罰金部分，依刑法施行法第1條之1第1項、第2項前段規定
，貨幣單位變更為新臺幣且金額提高為30倍）